# 理顺股权

提问人：swkjzcxx 时间：2020-08-31 15:06:00
版主:母公司向非全资子公司购买其全资子公司同时出售该非全资子公司，如何进行账务处理？

回答人：chenyiwei
应确保该项关联交易的公允性，关注其中是否包含权益性交易因素。在合理排除不公允的关联交易导致的权益性交易的前提下：
1 、母公司向非全资子公司购买其全资子公司，不属于企业合并，按照所支付的购买价款作为对孙公司的投资成本；处置子公司股权，正常核算确认股权处置损益。
2 、子公司按处置子公司正常进行个别报表和合并报表层面的会计处理。
3 、母公司合并报表层面，向子公司购买孙公司的交易应当抵销，仅体现处置该子公司股权并丧失控制权的交易，按照合并报表准则第五十条规定计算合并报表层面的处置损益。